# 开发支出全部费用化是否符合准则规定

提问人：kingsen307 时间：2020-08-13 11:17:00
陈总 您好！目前在做一个拟IPO项目 客户日常怕麻烦 将所有开发支出全部费用化 实际上部分支出是可以资本化的（比如已经形成软著或者专利 预期能够带来收益的） 是否符合准则规定？是否构成申报障碍？

回答人：chenyiwei
实务中，IPO申报期内的开发支出全部费用化是较常见的做法（科创板审核对某些特定行业允许有条件的资本化）。
但从会计准则的技术层面而言，将符合资本化条件的开发支出予以费用化处理也是不恰当的。参考：《瑞华研究2010 ～ 2019 汇编》之“问题1-2-2（符合资本化条件的开发支出是否可以选择费用化，并将其作为一项会计政策）”。